臺灣臺中地方法院臺中簡易庭小額民事判決
110年度中小字第1102號
原      告  張淑晶  


被      告  朱襄陽  

上列當事人間請求給付遲延利息事件，本院於民國110年9月10日
言詞辯論終結，判決如下：
    主      文
被告應給付原告新臺幣壹拾壹萬元自民國一○八年十二月十九日
起至清償日止，按週年利率百分之五計算之利息。
訴訟費用新臺幣壹仟元由被告負擔。
本判決得假執行。
    事實及理由
壹、兩造爭執要旨：
原告主張：原告請求被告給付違約金事件（下稱系爭給付違約
  金訴訟），業經本院108年度中簡字第3496號判決及109年度簡
  上字第282號判決判命被告應給付原告新臺幣（下同）11萬元
  確定。惟原告提起系爭給付違約金訴訟時，漏未一併請求被告
  給付遲延利息。為此，爰提起本件訴訟，請求被告給付自系爭
  給付違約金訴訟起訴狀繕本送達被告翌日起算之法定遲延利息
  ，並聲明：如主文第一項所示。
被告抗辯：系爭給付違約金訴訟從頭到尾都是原告偽造文書，
  兩造目前還有刑事訴訟等語。並聲明：原告之訴駁回
貳、得心證之理由：
上開原告主張之事實，業據提出與其所述相符之本院108年度中
  簡字第3496號判決及109年度簡上字第282號判決為證，並經本
  院依職權調取上開卷宗核閱屬實，堪信原告所陳上情為真正，
  本院即採為判決之基礎。被告雖以系爭給付違約金訴訟從頭到
  尾都是原告偽造文書，兩造目前還有刑事訴訟等語置辯，惟並
  未提出原告偽造系爭違約金協議書之證據以實其說，所辯自不
  足採信。況系爭給付違約金訴訟既經本院判決確定，被告迄未
  提起再審之訴，並經法院廢棄該確定判決，依民事訴訟法第40
  0條第1項之規定，該確定判決判命被告給付原告11萬元之違約
  金即有既判力，本院自應受該確定判決之拘束，是被告對原告
  仍有11萬元之給付義務。
按給付無確定期限者，債務人於債權人得請求給付時，經其催
  告而未為給付，自受催告時起，負遲延責任。其經債權人起訴
  而送達訴狀，或依督促程序送達支付命令，或為其他相類之行
  為者，與催告有同一之效力；遲延之債務，以支付金錢為標的
  者，債權人得請求依法定利率計算之遲延利息。但約定利率較
  高者，仍從其約定利率；應付利息之債務，其利率未經約定，
  亦無法律可據者，週年利率為百分之五，民法第229條第2項、
  第233條第1項及第203條分別定有明文。查被告依前開民事判
  決應給付原告11萬元違約金，核屬無確定期限之給付，既經原
  告提起系爭給付違約金訴訟，且起訴狀繕本業於108年12月18
  日送達被告，有本院送達證書附於本院108年度中簡字第3496
  號民事卷宗可憑（見本院卷第319頁），被告迄未給付，當負
  遲延責任。從而，原告依上開規定，請求被告給付11萬元違約
  金自系爭給付違約金訴訟起訴狀繕本送達被告翌日即108年12
  月19日起至清償日止，按週年利率5%計算之利息，為有理由，
  應予准許。
本件事證已臻明確，兩造其餘攻擊防禦方法及舉證，核於判決
  結果不生影響，爰不一一論斷，附此敘明。
本件係依小額訴訟程序所為被告敗訴之判決，依民事訴訟法第4
  36 條之20規定，應依職權宣告假執行。
依民事訴訟法第436 條之19第1 項、第78條規定，本件訴訟費
  用額確定為1,000 元（即原告繳納之第一審裁判費1,000元）
  ，應由敗訴之被告負擔。
中　　華　　民　　國　　110 　年　　9 　　月　　24　　日
                  臺灣臺中地方法院臺中簡易庭
                                  法　官　林筱涵
以上為正本係照原本作成。
如不服本判決，應於送達後二十日內，以判決違背法令為理由，
向本院提出上訴狀並表明上訴理由（上訴理由應表明一、原判決
所違背之法令及其具體內容；二、依訴訟資料可認為原判決有違
背法令之具體事實），如於本判決宣示後送達前提起上訴者，應
於判決送達後廿日內補提上訴理由書（須附繕本）
中　　華　　民　　國　　110 　年　　9 　　月　　24　　日
                                  書記官  張峻偉